【裁判字號】    99,自緝,15
【裁判日期】    990917
【裁判案由】    偽造文書等
【裁判全文】
臺灣臺北地方法院刑事裁定              99年度自緝字第15號
自  訴  人  戊○○
            丙○○○
            甲○○
共      同
自訴代理人  李進成律師
被      告  乙○○
            丁○○
上列被告等因偽造文書等案件，經自訴人等提起自訴，本院裁定
如下：
    主    文
乙○○、丁○○均自民國九十九年九月二十二日起羈押期間延長
貳月，並均禁止接見通信。
    理    由
一、按被告經法官訊問後，認為犯罪嫌疑重大，而有下列情形之
    一者，非予羈押，顯難進行追訴、審判或執行者，得羈押之
    ：一、逃亡或有事實足認為有逃亡之虞者。二、有事實足認
    為有湮滅、偽造、變造證據或勾串共犯或證人之虞者。三、
    所犯為死刑、無期徒刑或最輕本刑為五年以上有期徒刑之罪
    者，刑事訴訟法第一百零一條第一項定有明文。次按羈押被
    告，偵查中不得逾二月，審判中不得逾三月。但有繼續羈押
    之必要者，得於期間未滿前，經法院依第一百零一條或第一
    百零一條之一之規定訊問被告後，以裁定延長之，同法第一
    百零八條第一項定有明文。
二、經查：
（一）被告乙○○、丁○○因犯偽造文書等案件，經自訴人以被
      告乙○○、丁○○均涉犯偽造文書及詐欺罪而提起自訴，
      經本院於民國九十九年六月二十二日訊問後，認為依卷存
      證據所示，足認被告乙○○、丁○○均涉犯偽造文書及詐
      欺之犯罪嫌疑重大，又被告乙○○、丁○○自九十一年被
      通緝後，均遠避花蓮，相隔八年始被緝獲，而渠等所持之
      身分證均為舊式身分證，可見被告乙○○、丁○○均明知
      渠等被通緝之事實，且被告乙○○亦自承於數年前已知悉
      其被通緝，足認被告乙○○、丁○○均有逃亡之事實及再
      次逃亡之虞，另被告乙○○、丁○○經隔離訊問後，就相
      關之案情所述不一，有勾串共犯之虞，非予羈押，顯難進
      行審判及執行而有羈押之必要，應均予羈押，並均諭知禁
      止接見通信，而均於斯日執行羈押，並均禁止接見通信，
      合先敘明。
（二）茲經本院於九十九年九月十四日訊問被告乙○○、丁○○
      後，認前開刑事訴訟法第一百零一條第一項第一款、第二
      款之羈押原因均依然存在，斟酌真實發現與被告乙○○、
      丁○○人權保障，仍均有繼續羈押及均禁止接見通信之必
      要。
（三）被告乙○○雖以渠等罹患心臟病、肺結核、糖尿病、地中
      海型貧血、攝護腺等疾病很重為由，請求停止羈押云云。
      按被告得隨時具保向法院聲請停止羈押，刑事訴訟法第一
      百十條第一項定有明文；而法院究應否准許被告所為具保
      停止羈押之聲請，乃首應審酌其之聲請是否符合刑事訴訟
      法第一百十四條不得駁回其聲請之情形，即被告所犯之罪
      是否為屬最重本刑為三年以下有期徒刑、拘役、或專科罰
      金之罪，而無累犯、常業犯、有犯罪之習慣、假釋中更犯
      罪或依第一百零一條之一第一項羈押之情形者或被告懷胎
      五月以上或生產後二月未滿者或被告現罹疾病，非保外治
      療顯難痊癒者。又則應檢視法院當初羈押被告之理由是否
      繼續存在，此係因於羈押停止之際，羈押命令仍繼續存在
      ，僅是由於羈押對人身自由侵害之程度較其他以「負擔」
      作為擔保被告到庭之手段為高，而免除對被告執行羈押，
      故法院應就當初依刑事訴訟法第一百零一條或一百零一條
      之一規定對被告執行羈押之原因是否存在為之論斷；抑有
      進者，為了不礙程序保障之目標，在被告為具保停止羈押
      之聲請時，參酌刑事訴訟法第一百零一條之二「被告經
      法官訊問後，雖有第一百零一條第一項或第一百零一條之
      一第一項各款所定情形之一而無羈押之必要者，得逕命具
      保、責付或限制住居」規定之精神，法院應就有無羈押被
      告之必要性為斟酌。查，本案本院據以為羈押被告乙○○
      、丁○○之罪名均為刑法第二百十六條、第二百十條之行
      使偽造私文書罪嫌及同法第三百三十九條第一項之詐欺取
      財罪嫌，其法定刑分別為五年以下有期徒刑及五年以下有
      期徒刑、拘役或科或併科銀元一千元以下罰金，非屬法定
      最重本刑三年以下有期徒刑之罪，且被告乙○○為男性，
      被告丁○○之子宮及兩側卵巢均已切除（詳如後述），自
      均無懷胎之可能。又被告乙○○於本院九十九年九月十四
      日準備程序期日中自承：看守所醫師就伊心臟病、糖尿病
      、肺結核等疾病，全部都有給伊藥吃，只有攝護腺，沒有
      拿藥，因為一下不可以吃這麼多藥，伊會受不了等語，又
      被告乙○○因罹患肺結核及糖尿病等症，目前收容於臺灣
      臺北看守所病舍負壓隔離病房，並定期由臺灣臺北看守所
      所內特約醫師診療，依其病況仍需持續藥物治療等情，有
      臺灣臺北看守所九十九年九月十六日北所衛字第○九九○
      ○○九八二○號函及其檢附臺灣臺北看守所衛生科病歷單
      、新隆醫事檢驗所檢驗報告單、臺灣臺北看守所放射科檢
      查申請報告單、行政院衛生署疾病管制局胸部Ｘ光檢查判
      讀結果異常報告表（臺北縣立醫院）及臺北市立萬芳醫院
      分枝桿菌報告單等件在卷可稽；而被告丁○○之身體狀況
      經臺灣臺北女子看守所特約醫師簽註：「九十九年九月十
      六日門診諮詢，病患於約十三年前行手術（子宮全切除及
      兩側卵巢切除），及荷爾蒙補充藥物療法（Premarin ）
      ，目前主訴經常頻尿及尿量減少，疑似術後徵候群，經理
      檢結果病患目前狀況尚佳」等語，亦有臺灣臺北女子看守
      所九十九年九月十七日北女所衛字第○九九六一○○○七
      四號函及其檢附臺灣士林看守所病歷單、臺灣臺北女子看
      守所病歷單等件附卷可佐，參酌本院迄今亦未曾接獲任何
      臺灣臺北看守所或臺灣臺北女子看守所就被告乙○○、丁
      ○○之病情有何非保外就醫，顯難痊癒情形之通知，足認
      被告乙○○、丁○○並無刑事訴訟法第一百十四條第三款
      「現罹疾病，非保外就醫顯難痊癒」情形可言。是本案被
      告乙○○、丁○○並未符合刑事訴訟法第一百十四條所規
      定不得駁回其聲請之情形。
（四）被告丁○○雖以其已經許久未與小孩見面聯絡，請求解除
      禁止接見通信云云。按法院對被告執行之羈押及禁止接見
      通信，其本質上係屬為保全被告使訴訟程式得以順利進行
      或為保全證據或為保全對被告刑罰之執行之目的，而對被
      告所實施之剝奪人身自由之強制處分，有無必要，當由法
      院依職權為之目的性裁量。而本院審酌本案顯有依自訴代
      理人之聲請或本院依職權傳喚證人或共同被告，於審理中
      進行交互詰問或對質詰問，以釐清事實之必要，故被告乙
      ○○、丁○○仍有串證之虞，兼衡被告乙○○、丁○○所
      涉犯行均非微罪，故於釐清本案實情前，為期證人證詞不
      受污染及確保訴訟程序之順利進行，本院認於經本案被告
      乙○○、丁○○分離以證人身分接受交互詰問完畢之前，
      無法以羈押以外之強制處分手段予以防免該羈押原因之存
      在，仍有繼續羈押被告乙○○、丁○○並禁止接見通信之
      必要。
（四）綜上所述，本院認為依卷存證據所示，足認被告乙○○、
      丁○○均涉犯偽造文書及詐欺之犯罪嫌疑重大，且認前開
      刑事訴訟法第一百零一條第一項第一款、第二款之羈押原
      因均依然存在，仍均有繼續羈押之必要，應均自九十九年
      九月二十二日起延長羈押二月，並均禁止接見通信。
三、依刑事訴訟法第一百零八條第一項但書、第五項、第一百零
    五條第三項，裁定如主文。
中    華    民    國    99    年    9     月    17    日
                  臺灣臺北地方法院刑事第六庭
                      審判長法  官  黃桂興
                            法  官  林晏如
                            法  官  雷淑雯
以上正本證明與原本無異
如不服本裁定應於送達後五日內向本院提出抗告狀
                            書記官  蕭君卉
中    華    民    國    99    年    9     月    17    日

司法院資訊處製作；財團法人民間司法改革基金會備份。
